# 请教陈版，无偿划转可供出售金融资产问题

提问人：wx_5d67dd711301 时间：2019-08-29 22:30:19
A 公司将持有的其他公司 5% 的股权，无偿划转给其他单位，划出时A 公司的怎么做账务处理呢？

回答人：chenyiwei
考虑以下问题：
1 、该 5% 股权投资原先的分类和核算模式？是作为某种类型的金融资产？
还是作为长期股权投资按成本法或者权益法核算？
2 、被划入方与划出方有无直接或间接的股权关系或者其他关联方关系？
3 、该项股权投资有无对应的其他综合收益、资本公积（其他资本公积）、递延所得税资产或负债等？
4 、划出方有无足够的资本公积（资本溢价或股本溢价）？